【裁判字號】    95,簡上,166
【裁判日期】    951025
【裁判案由】    竊盜
【裁判全文】
臺灣嘉義地方法院刑事判決             95年度簡上字第166號
上  訴  人  臺灣嘉義地方法院檢察署檢察官
被      告  甲○○
上列上訴人因被告竊盜案件，不服本院嘉義簡易庭中華民國九十
五年六月十五日第一審簡易判決（九十五年度嘉簡字第七六六號
，聲請簡易判決處刑書案號：九十五年度偵字第三七三八號）提
起上訴，及移送併辦（九十五年度偵字第四四二九號），本院管
轄之第二審合議庭改依通常程序審理後，為第一審判決如下：
    主  文
原判決撤銷。
甲○○連續踰越牆垣竊盜，處有期徒刑柒月。
    事  實
一、甲○○基於意圖為自己不法所有之概括犯意，先後於：
  (一)民國九十五年五月二十一日凌晨零時四十分許，在嘉義市○
    ○街一二二號「全家便利商店」內，徒手竊取丙○○所支配
    管領之長壽香菸一包（價值約新臺幣四十元，已發還丙○○
    ），得手後旋逃離上址，嗣於同日凌晨一時十分許，為警在
    嘉義市中正公園內查獲。
  (二)九十五年六月十九日晚上十時許，前往嘉義縣中埔鄉和美村
    中山新村五二○號「中埔農會和美辦事處」工地，趁無人看
    管之際，踰越牆垣進入上開工地內（無故侵入他人建築物附
    連圍繞之土地部分未據告訴），徒手竊取乙○○所有，置放
    於該工地內圍牆旁之吊扇一組及水槽鐵管二支（價值共約新
    臺幣一千九百五十元，已發還乙○○），得手後騎乘腳踏車
    載運上開竊得之吊扇及水槽鐵管離去，嗣因形跡可疑，為警
    於同日晚上十時三十分許，在嘉義市○○○路與親水路口，
    攔檢盤查後，始悉上情。
二、案經嘉義市警察局第一分局報告臺灣嘉義地方法院檢察署檢
    察官偵查起訴，及嘉義市警察局第二分局報告臺灣嘉義地方
    法院檢察署檢察官移送併辦。
    理  由
一、按被告以外之人於審判外之陳述，經當事人於審判程序同意
    作為證據，法院審酌該言詞陳述或書面陳述作成時之情況，
    認為適當者，亦得為證據。當事人、代理人或辯護人於法院
    調查證據時，知有第一百五十九條第一項不得為證據之情形
    ，而未於言詞辯論終結前聲明異議，視為有前項之同意，刑
    事訴訟法第一百五十九條之五定有明文。查本件認定事實所
    引用之陳述證據，經本院於審理時提示被告甲○○表示無意
    見，迄於言詞辯論終結前亦未聲明異議，可認為同意作為證
    據，本院審酌該陳述證據之取得過程並無瑕疵，與本案待證
    事實間復具有相當之關聯性，以之為本案證據尚無不當，自
    得採為證據，先予敘明。
二、上開事實，業據被告甲○○於警詢、偵查及本院供承屬實，
    且據被害人丙○○、乙○○於警詢指述綦明，並有其等立具
    之被害報告單、贓物認領保管單及現場照片在卷可稽，足徵
    被告自白核與事實相符。本案事證明確，被告犯行堪以認定
    。
三、被告行為後，刑法於九十四年二月二日修正公布，並於九十
    五年七月一日施行，其中刑法第五十六條連續犯之規定經修
    正刪除，連續犯之規定經刪除後，數行為將予分論併罰，而
    數罪併罰之結果較論以連續犯裁判上一罪之情形為重。經比
    較新舊法結果，以行為時舊法之規定有利於被告，自應適用
    舊法之規定，亦即仍依連續犯之規定論處。
四、核被告所為如事實欄一(一)所示之犯行，係犯刑法第三百二十
    條第一項普通竊盜罪；所為如事實欄一(二)所示之犯行，係犯
    刑法第三百二十一條第一項第二款之踰越牆垣竊盜罪。被告
    先後二次所犯上開竊盜犯行，時間緊接，犯罪基本構成要件
    相同，顯係基於概括之犯意為之，為連續犯，爰依修正前刑
    法第五十六條規定以情節較重之踰越牆垣竊盜罪論，並加重
    其刑。另公訴人移送本院併案審理被告如事實欄一(二)所示之
    犯行（九十五年度偵字第四四二九號），與公訴人已起訴之
    上揭犯行，有連續犯之裁判上一罪關係，自為起訴效力所及
    ，應併予審究。
五、原審認被告所犯罪證明確，予以論罪科刑，固非無見。惟查
    上開事實欄一(二)併辦之竊盜犯行，於原審判決時未及審酌，
    容有未洽。檢察官就此提起上訴，認應予併辦，為有理由，
    原判決既有可議，自應由本院將原判決撤銷改判。爰審酌被
    告係高中肄業之智識程度，正值壯年，肢體健全，不思勞動
    獲取報酬，徒手及踰越牆垣行竊之犯罪手段，及所竊得之財
    物價值，犯罪後尚知坦承犯行，惟未賠償被害人等一切情狀
    ，量處如主文所示之刑，以資懲儆。
據上論斷，應依刑事訴訟法第四百五十五條之一第一項、第三項
、第四百五十二條、第三百六十九條第一項前段、第三百六十四
條、第二百九十九條第一項前段，刑法第二條第一項前段、第五
十六條（修正前）、第三百二十一條第一項第二款，判決如主文
。
本案經檢察官陳志川到庭執行職務。
中    華    民    國  九十五  年    十    月  二十五  日
                  刑事第三庭    審判長法  官  陳仁智
                                      法  官  黃義成
                                      法  官  鄭雅文
以上正本證明與原本無異。
如不服本判決，應於判決送達後十日內，向本院提出上訴狀。
中    華    民    國  九十五  年    十    月  二十五  日
                                      書記官  鄭翔元
附錄論罪科刑法條：
刑法第三百二十一條第一項
犯竊盜罪而有左列情形之一者，處六月以上、五年以下有期徒刑
：
一、於夜間侵入住宅或有人居住之建築物、船艦或隱匿其內而犯
    之者。
二、毀越門扇、牆垣或其他安全設備而犯之者。
三、攜帶兇器而犯之者。
四、結夥三人以上而犯之者。
五、乘火災、水災或其他災害之際而犯之者。
六、在車站或埠頭而犯之者。


司法院資訊處製作；財團法人民間司法改革基金會備份。
